# 合营方向合营企业投出非货币性资产的损益抵消问题

提问人：colynnchiu 时间：2018-03-06 19:26:59
请问版主，合营方向合营企业投出非货币性资产，投资方（合营方）存在营业外收入的情况下，个别报表不需要进行比例抵消，但是如果是顺流交易则需要进行抵消，请问原理是什么？此外，投资方向联营企业（重大影响）投出非货币性资产是否比照合营方处理，也是无需抵消损益的？

回答人：chenyiwei
这种情况下也是特殊的顺流交易，只不过被投资方支付对价的方式不是现金而是本企业股权，所以在投资方的个别报表层面也应进行与其他顺流交易损益抵销相类似的调整，以确保逻辑一致。联营企业同理。